臺灣宜蘭地方法院刑事判決　　　　　　　　　　　　　九十三年度易字第一三五號
　　公　訴　人　臺灣宜蘭地方法院檢察署檢察官
　　被　　　告　甲○○
右列被告因違反著作權法等案件，經檢察官提起公訴（九十二年度偵字第二四九四號
），本院判決如左：
    主  文
甲○○連續明知為未得商標權人同意，於同一商品，使用相同之註冊商標之商品而販
賣，處有期徒刑月，如易科罰金，以佰元折算壹日。
扣案仿冒ＮＯＫＩＡ行動電話外殼拾組，均沒收之。
    事  實
一、甲○○係址設宜蘭縣宜蘭市○○路四十九之二號傑昇通信有限公司（下稱傑昇公
    司）負責人，明知ＮＯＫＩＡ之商標圖樣乃臺灣丁○○股份有限公司（下稱丁○○公司）向經濟部智慧財產局申請註冊而取得商標專用權，且在商標專用權期間
    內之商標，其商標圖樣分別指定用於行動電話外殼、外蓋及電池等商品上，未經
    商標專用權人之同意及授權，不得於同一商品使用相同之商標圖樣。詎竟於民國
    九十一年二月間某日起，先在其經營之傑昇公司內向乙○○（本院另案審理中）
    以每組新臺幣（下同）一百二、三十元之價格陸續購入未經臺灣丁○○公司同意
    及授權，上有ＮＯＫＩＡ商標圖樣之行動電話外殼十組後，即自同年底起基於概
    括犯意連續多次以每組二百元至三百元不等之價格售予不特定顧客牟利。嗣於九
    十二年三月二十四日十五時三十分許，經警在傑昇公司內當場查獲，並扣得仿冒
    之ＮＯＫＩＡ行動電話外殼十組。
二、案經宜蘭縣警察局移送臺灣宜蘭地方法院檢察署檢察官偵查起訴。
    理  由
一、訊據被告甲○○固坦承扣案十組ＮＯＫＩＡ行動電話外殼均為仿冒品，且皆係自
    九十一年二月間某日起向乙○○以每組一百餘元之價格陸續購入等情不諱，惟矢
    口否認有何販賣或陳列該十組仿冒之ＮＯＫＩＡ行動電話外殼之犯行，辯稱：其
    向乙○○購入該十組ＮＯＫＩＡ行動電話外殼時，並不知係屬仿冒品，迄至其在
    該行動電話外殼貼售價標籤時，方察覺該行動電話外殼材質較為粗糙，即未再續
    貼售價標籤，更將該十組ＮＯＫＩＡ行動電話外殼以透明塑膠袋包住放置店內櫃
    臺後方音響上，並未陳列在店內展示架上或售予不特定顧客等語。然查：
  (一)扣案十組上有ＮＯＫＩＡ商標圖樣之行動電話外殼，皆屬臺灣丁○○公司向經濟
    部智慧財產局申請註冊而取得商標專用權，經核准而取得自九十年四月十六日起
    至一００年四月十五日止之商標專用權，商標圖樣分別指定用於行動電話外殼、
    外蓋及電池等商品之事實，迭據證人即臺灣丁○○公司市場行銷服務人員王金甌
    先後於警詢及偵查中到庭證述明確，復有經濟部智慧財產局商標註冊證一份存卷
    足考，是扣案ＮＯＫＩＡ行動電話外殼十組均係在同一商品上，使用相同於臺灣
    丁○○公司享有商標專用權商標圖樣之商品，應屬明甚。
  (二)證人即查獲員警丙○○先後於偵審中皆到庭結證稱：扣案仿冒之ＮＯＫＩＡ行動
    電話外殼十組均在傑昇公司店內櫃臺後方展示架上查獲，當時該十組行動電話外
    殼係五組一包以透明玻璃紙包裝掛起，且陳列架上尚有其他行動電話配件及外套
    等物等語綦詳。是依上開證人丙○○之證言，佐以被告於本院審理時自承：其已
    營業十餘年，在為扣案十組ＮＯＫＩＡ行動電話外殼貼價格標籤時，始因材質粗
    糙而得悉該扣案十組ＮＯＫＩＡ行動電話外殼係屬仿冒品等語，及其於警詢中自
    白：仿冒之ＮＯＫＩＡ行動電話外殼係自九十一年底起在傑昇公司內販售，每組
    二百元至三百元不等等語，再參諸扣案仿冒之ＮＯＫＩＡ行動電話外殼上已有被
    告貼上「二九九元」之價格標籤之客觀跡證，即徵以被告甲○○經營通訊業務之
    經驗及專業能力，當足知悉其向乙○○購入之ＮＯＫＩＡ行動電話外殼均為仿冒
    品甚明。從而，被告猶將仿冒之ＮＯＫＩＡ行動電話外殼置於店內櫃臺後方展示
    架上陳列並售予不特定顧客，犯行已屬明甚，其所執前揭辯解，皆屬飾罪避究之
    語，要無可採。本件事證已臻明確，被告犯行洵足認定，應予依法論科。
二、按被告甲○○於行為後，商標法第六十三條之明知為意圖欺騙他人，於同一商品
    ，使用相同或近似於他人註冊商標之圖樣之商品而販賣之規定，業經修正為同法
    第八十二條，並經總統於九十二年五月二十八日公布，於同年十一月二十八日生
    效，惟該條文之法定刑度並未修正，是經比較新舊法後，因修正後之商標法第八
    十二條對被告並無不利，自應依刑法第二條第一項前段之規定適用修正後商標法
    第八十二條。職是之故，核被告甲○○之所為，係違反修正後商標法第八十二條
    之明知未得商標權人同意，於同一商品，使用相同之註冊商標之商品而販賣罪。
    又被告意圖販賣而陳列仿冒商標商品之低度行為，已為販賣仿冒商標商品之高度
    行為所吸收，不另論罪。被告甲○○先後多次販賣犯行，時間緊接，觸犯構成要
    件相同之罪，顯係基於概括犯意而為，應依刑法第五十六條連續犯之規定，論以
    一罪並加重其刑。審酌被告為謀私利而販賣他人之享有商標專用權之ＮＯＫＩＡ
    行動電話外殼，嚴重侵害他人享有之智慧財產權，且犯後一再飾言避責，本應重
    罰，惟念其到庭態度尚佳，查扣之仿冒商品數量甚微，造成被害人財產損失仍非
    嚴重，及其素行、犯罪動機、目的、手段等一切情狀，爰酌情量處如主文所示之
    刑，並諭知易科罰金之折算標準，以示警懲。扣案仿冒之ＮＯＫＩＡ行動電話外
    殼十組，乃被告違反商標法第八十二條之罪所販賣之物，是應依修正後商標法第
    八十三條之規定，不問屬於被告與否皆一併諭知沒收，特此敘明。
據上論斷，應依刑事訴訟法第二百九十九條第一項前段，修正後商標法第八十二條、
第八十三條，刑法第二條第一項前段、第十一條前段、第五十六條、第四十一條第一
項，罰金罰鍰提高標準條例第二條，判決如主文。
本案經檢察官張鳳清到庭執行職務
中      華      民      國    九十三    年      六      月      九      日
臺灣宜蘭地方法院刑事第三庭
                                        審判長法  官  黃  永  勝
                                              法  官  林  楨  森
                                              法  官  陳  嘉  年
右正本證明與原本無異。
如不服本判決應於送達後十日內向本院提出上訴狀。(應附繕本)
                                              書記官  詹  玉  惠
中      華      民      國    九十三    年      六      月     十一     日
附錄本判決論罪科刑法條全文
修正後商標法第八十二條
明知為前條商品而販賣、意圖販賣而陳列、輸出或輸入者，處一年以下有期徒刑、拘
役或科或併科新臺幣五萬元以下罰金。
